src/morphology/stems/nouns.lexc
LEXICON nouns
ванорˮ:ванор N_ВАР  "verso" ;
варˮ:вар N_ВАР  "lika" ;
вомдарˮ:вомдар N_ВАР  "puolikulunut vaate" ;
выярˮ:выяр N_ВАР  "joustavuus" ;
вэˮ:вэ N_ТАСО  "ääri" ;
вэльмерˮ:вэльмер N_ВАР  "kiroilija" ;
вэсуˮ:вэсу N_ТАСО  "mies" ;
евлеӈгобцьʼ:евлеӈгось N_ЁЛЬЦЕ  "sekoitusastia" ;
еларˮ:елар N_ВАР  "oikku" ;
ибядярцьʼ:ибядярць N_ЁЛЬЦЕ  "liimalapio" ;
илрабцьʼ:илрабць N_ЁЛЬЦЕ  "nostoväline" ;
ихилˮ:ихил N_ВАР  "vesi jään päällä keväällä rannan lähellä" ;
ицьʼ:иць N_ЁЛЬЦЕ  "naru risuja varten" ;
лабэˮ:лабэ N_ТАСО  "huone" ;
ладсэрˮ:ладсэр N_ВАР  "pieni kovakuoriainen" ;
лекарˮ:лекар N_ВАР  "lääkäri" ;
лоӈгарˮ:лоӈгар N_ВАР  "pöhöttymä" ;
лыӈгарёбцьʼ:лыӈгарёбць N_ЁЛЬЦЕ  "pakopaikka" ;
маˮ:ма N_ТАСО  "povi" ;
мадерˮ:мадер N_ВАР  "pidättävä esine" ;
мандалˮ:мандал N_ВАР  "samanlaisten esineiden kokonaisuus" ;
манзарабцьʼ:манзарабць N_ЁЛЬЦЕ  "työpaikka" ;
матасьʼ:матась N_ЁЛЬЦЕ  "kuusivuotias poro" ;
маӈгалˮ:маӈгал N_ВАР  "väljähtynyt esine" ;
минарцьʼ:минарць N_ЁЛЬЦЕ  "kantopaarit" ;
мортыˮ:морты N_ТАСО  "(linnun) pyrstö" ;
мурˮ:мур N_ВАР  "jalkaterä" ;
муротабцьʼ:муротабць N_ЁЛЬЦЕ  "jalantuki" ;
муртыˮ:мурты N_ТАСО  "(linnun) pyrstö" ;
мюсебцьʼ:мюсебць N_ЁЛЬЦЕ  "pororaidon tie" ;
надорцьʼ:надорць N_ЁЛЬЦЕ  "nahanvalmistuslauta" ;
насoрˮ:насoр N_ВАР  "karheus" ;
нелацьʼ:нелаць N_ЁЛЬЦЕ  "höylä" ;
нензимдаӈгобцьʼ:нензимдаӈгобць N_ЁЛЬЦЕ  "ohjausväline" ;
нохорабцьʼ:нохорабць N_ЁЛЬЦЕ  "verkonvetonaru" ;
нэрцорˮ:нэрцор N_ВАР  "tuhrimus" ;
няˮморцьʼ:няˮморць N_ЁЛЬЦЕ  "haukkari" ;
нярморˮ:нярмор N_ВАР  "punettuma" ;
паднабцьʼ:паднабць N_ЁЛЬЦЕ  "kirjoitusväline" ;
палкурˮ:палкур N_ВАР  "siika" ;
парадабцьʼ:парадабць N_ЁЛЬЦЕ  "paistettavaksi sopiva" ;
паромбабцьʼ:паромбабць N_ЁЛЬЦЕ  "kiirehtimisen syy" ;
пиˮ:пиˮ N_ТАСО  "nahkapeite" ;
пидерцьʼ:пидерць N_ЁЛЬЦЕ  "laaja ja pitkä metalliväline jolla vatvotaan nahkaa" ;
пионерˮ:пионер N_ВАР  "pioneeri" ;
поёларамбабцьʼ:поёларамбабць N_ЁЛЬЦЕ  "riidanaihe" ;
путабцьʼ:путабць N_ЁЛЬЦЕ  "puhallusväline" ;
пыкалˮ:пыкал N_ВАР  "kyhmy" ;
савумдабцьʼ:савумдабць N_ЁЛЬЦЕ  "lääke" ;
сакарˮ:сукар N_ВАР  "sokeri" ;
санэрˮ:санэр N_ВАР  "petšoralainen" ;
санэрцьʼ:санэрць N_ЁЛЬЦЕ  "hyppynuora" ;
саркоˮ:сарко N_ТАСО  "syvä lumisohjo" ;
селв:селв N_СЕЛВ  "hyytynyt veri" ;
серˮ:сер N_ВАР  "asia" ;
сеӈгабцьʼ:сеӈгась N_ЁЛЬЦЕ  "yöpymispaikka" ;
сиˮ:си N_ТАСО  "musta kovakuoriainen" ;
сирнабцьʼ:сирнабць N_ЁЛЬЦЕ  "kaivausväline" ;
собалˮ:собал N_ВАР  "pörröinen lerpattavilla korvilla eläin" ;
сотабцьʼ:сотабць N_ЁЛЬЦЕ  "kauha" ;
сырцьʼ:сырць N_ЁЛЬЦЕ  "katseluväline" ;
сэберˮ:сэбер N_ВАР  "sinnikkyys" ;
сэрерˮ:сэрер N_ВАР  "ikuinen routa" ;
сяванзьʼ:сяванзь N_ЁЛЬЦЕ  "suomustin" ;
сяродабцьʼ:сяродабць N_ЁЛЬЦЕ  "pitkä naru, jolla poroja sidotaan yhteen" ;
сярярˮ:сяряр N_ВАР  "nippu" ;
сёрецьʼ:сёрець N_ЁЛЬЦЕ  "kaksi yhdistettyä rekeä tavaroiden säilytystä varten" ;
таˮ:та N_ТАСО  "lisuke" ;
таборˮ:табор N_ВАР  "rikka" ;
тавыˮ:тавы N_ТАСО  "nganassaani" ;
тадебтесьʼ:тадебтесь N_ЁЛЬЦЕ  "šamaanin ominaisuudet" ;
таеˮ:тае N_ТАСО  "tikku" ;
танарцьʼ:танарць N_ЁЛЬЦЕ  "poronnahasta matto" ;
танзерˮ:танзер N_ВАР  "maanpinnan lähellä kulkeva tuisku" ;
тарпабцьʼ:тарпабць N_ЁЛЬЦЕ  "uloskäynti" ;
тетанзьʼ:тетанзь N_ЁЛЬЦЕ  "neljävuotinen poro" ;
тимбасьʼ:тимбась N_ЁЛЬЦЕ  "istumapaikka nartassa" ;
тобарˮ:тобар N_ВАР  "turkisjalkine" ;
тондерˮ:тондер N_ВАР  "penger" ;
тохоˮ:тохо N_ТАСО  "kangas" ;
тохолкобцьʼ:тохолкобць N_ЁЛЬЦЕ  "oppikirja" ;
туёцьʼ:туёць N_ЁЛЬЦЕ  "risti" ;
туӈгоˮ:туӈго N_ТАСО  "tunguusi" ;
тынарˮ:тынар N_ВАР  "kurttu" ;
тэванорˮ:тэванор N_ВАР  "poron hännän lähellä oleva nahka" ;
тэнуˮ:тэну N_ТАСО  "pehmeä koivunlastu" ;
тэраӈгобцьʼ:тэраӈгобць N_ЁЛЬЦЕ  "siivilä" ;
тярорцьʼ:тярорць N_ЁЛЬЦЕ  "jaotteluväline" ;
тёнанзьʼ:тёнанзь N_ЁЛЬЦЕ  "kuivausteline" ;
тёндерˮ:тёндер N_ВАР  "(reen) sepä ja selkäosa" ;
хавˮ:хав N_ТАСО  "kova, mutta ohut lumikerros pehmeän lumen päällä" ;
хаˮлерˮ:хаˮлер N_ВАР  "kuhmu" ;
хавоцьʼ:хавоць N_ЁЛЬЦЕ  "korvan paikka" ;
хадэˮ:хадэ N_ТАСО  "pihka" ;
халворˮ:халвор N_ВАР  "karheus" ;
ханебцьʼ:ханебць N_ЁЛЬЦЕ  "saalistusväline" ;
ханырˮ:ханыр N_ВАР  "työn alku" ;
хаӈорˮ:хаӈор N_ВАР  "veretön uhri" ;
ховырˮ:хоир N_ВАР  "se jota voi hankkia" ;
хонабцьʼ:хонабць N_ЁЛЬЦЕ  "makuupaikka" ;
хурˮ:хур N_ВАР  "matala ja pitkä lahti" ;
хыберонзьʼ:хыберонзь N_ЁЛЬЦЕ  "väline kalan puhdistukseen verestä" ;
хырˮ:хыр N_ВАР  "harmaus" ;
хэбирˮ:хэбир N_ВАР  "kalan veri" ;
хэтырˮ:хэтыр N_ВАР  "ääntäminen" ;
юмборˮ:юмбор N_ВАР  "iso ruohomätäs suossa" ;
яˮ:я N_ТАСО  "sysi" ;
яˮ:я N_ТАСО  "karva" ;
ябэˮ:ябэ N_ТАСО  "tuulisuoja oven vieressä" ;
явонзьʼ:явонзь N_ЁЛЬЦЕ  "merenkäynti" ;
ядомдˮ:ядомдяр N_ВАР  "paino" ;
ялморˮ:ялмор N_ВАР  "pilke" ;
янутабцьʼ:янутабць N_ЁЛЬЦЕ  "saalin kolkkauskurikka" ;
яхалˮ:яхал N_ВАР  "lohko" ;
яӈоˮ:яӈо N_ТАСО  "kerros" ;
ёльцеркобцьʼ:ёльцеркобць N_ЁЛЬЦЕ  "vertailuaines" ;
ёнделˮ:ёндел N_ВАР  "pilailija" ;
ёсерˮ:ёсер N_ВАР  "kostea alue joen rannalla jossa on paljon rapakkoja" ;
ӈармдёбцьʼ:ӈармдёбць N_ЁЛЬЦЕ  "ylpeydenaihe" ;
ӈутоˮ:ӈуто N_ТАСО  "reki kodan tankoja varten" ;
ӈэдалёсьʼ:ӈэдалёсь N_ЁЛЬЦЕ  "miesten reki" ;
ӈэялˮ:ӈэял N_ВАР  "auer" ;
